臺灣彰化地方法院民事判決　　　　　　　　100年度親字第2號
原　　　告　東瑪麗
訴訟代理人　朱慧真律師
被　　　告　東莞美
法定代理人　東瑪麗
法定代理人　謝煥信
被　　　告　謝煥信
上列當事人間否認子女事件，本院於民國一百年二月十五日言詞
辯論終結，茲判決如下：
    主  文
確認被告東莞美非原告受胎自被告謝煥信之婚生子女。
訴訟費用由被告負擔。
    事實及理由
一、原告起訴主張略以：原告與被告謝煥信本係夫妻，嗣於民國
    （下同）99年6月28日協議離婚而消滅，但離婚前五年婚姻
    關係存續中兩造並未同居，原告於99年10月4日生下一女即
    被告東莞美，惟原告與被告謝煥信於離婚前五年即行分居，
    迄今未曾再同居，是被告東莞美應非原告受胎自被告謝煥信
    所生，而係受胎自訴外人KRALAMCHAIRY，有親緣鑑定報告書
    可稽，為此提出出生證明書乙份、戶籍謄本乙份為證，爰依
    法訴請判決如聲明。
二、被告謝煥信聲明同意原告之請求，且稱兩造離婚前五年原告
    即離家出走，未曾與伊同居，被告東莞美確非受胎自伊所生
    等語。
三、得心證之理由：
（一）本件原告主張其與被告謝煥信本係夫妻，其後於99年6 月
      28日協議離婚，嗣原告於99年10月4日生下一女即被告東
      莞美，惟原告與被告謝煥信於離婚前五年即行分居，迄今
      未曾再同居，是被告東莞美應非原告受胎自被告謝煥信所
      生，而係受胎自訴外人KRALAMCHAIRY之事實，核與被告謝
      煥信供述之情節相符，且有柯滄銘婦產科親緣鑑定報告書
      、出生證明書、戶籍謄本各乙份可稽，自堪信為真實。
（二）按「從子女出生日回溯第一百八十一日起至第三百零二日
      止，為受胎期間」。民法第1062條第1項定有明文；又民
      法第1063條第1項推定之婚生子女，如夫妻之一方或子女
      能證明子女非為婚生子女者，得於知悉該子女非為婚生子
      女，或子女自知悉其非為婚生子女之時起2年內提起否認
      之訴，同條第3項定有明文。查原告受胎生下被告東莞美
      ，既係在原告與被告謝煥信上開法定受胎期間內，則依法
      自應推定被告東莞美為原告與被告謝煥信之婚生女，然原
      告與被告謝煥信於離婚前五年即行分居，迄今未曾再同居
      ，是被告東莞美應非原告受胎自被告謝煥信所生之子女甚
      明。準此，原告於知悉被告東莞美非為婚生子女時起二年
      內提起本件訴訟，於法洵屬有據，應予准許，爰判決如主
      文。
四、訴訟費用之負擔：民事訴訟法第78條。
中    華    民    國   100    年    2     月    25    日
                  家事法庭法官  法  官  施坤樹
以上正本係照原本作成
如不服本判決，應於判決送達後20日之不變期間內，向本院提出
上訴狀。如委任律師提起上訴者，應一併繳納上訴審裁判費。
中    華    民    國   100    年    2     月    25    日
                                書記官  許珍滋